臺灣苗栗地方法院民事簡易判決
110年度苗簡字第376號
原      告  袁莉玟  

被      告  黃運明  

            邱依泠  

上列當事人間侵權行為損害賠償事件，本院於民國110年9月15日
言詞辯論終結，判決如下：
　　主  文
被告應連帶給付原告新臺幣200,000元，及自民國110年5月4日起
至清償日止，按年息5%計算之利息。
原告其餘之訴駁回。
訴訟費用新臺幣5,400元由被告連帶負擔10分之4，餘由原告負擔
。
本判決原告勝訴部分得假執行。
原告其餘假執行之聲請駁回。
　　事實與理由
壹、程序方面：
　　被告乙○○經合法通知，未於言詞辯論期日到場，核無民事訴
    訟法第386條各款所列情形，爰依原告之聲請，由其一造辯
    論而為判決。
貳、實體方面：
一、原告起訴主張略以：
（一）原告與被告乙○○為配偶關係，其等於民國82年6月13日結
      婚。嗣於109年12月間有一自稱係被告甲○○之配偶，向原
      告表示被告乙○○、甲○○間發生不正常男女關係，然原告仍
      無法片面相信上開事實，返家後詢問被告乙○○，惟為被告
      乙○○所否認。嗣於110年4月初被告乙○○因腳傷無法開庭要
      向法院請假，原告見被告乙○○放置桌上之民事起訴狀，始
      確認被告2人間確有發生不正常之男女關係。
（二）被告甲○○明知被告乙○○為原告之配偶，仍與被告乙○○於10
      7年9月間起至109年6月間止，多次出遊，並一同前往飯店
      、旅館同宿；而被告乙○○為原告之配偶，明知其與原告間
      互負有貞操、互守誠信及維持圓滿之權利與義務，竟仍不
      顧原告辛苦操持家務，與外人異性共同相約出遊、同宿飯
      店、旅館，被告2人之行為顯已逾越普通朋友等一般社交
      行為，而有男女間不正常往來，其行為已逾社會一般通念
      所能容忍之範圍，已達破壞婚姻共同生活之圓滿安全及幸
      福之程度，而屬侵害配偶權之行為。
（三）被告甲○○辯稱是被告乙○○對其以強暴行為強迫性交，如是
      如此，被告甲○○應是很恨被告乙○○，何以他們還交往了2
      年的時間，頭屋人都看到他們同進同出，甚至被告甲○○還
      載被告乙○○回老家，幾乎1個禮拜有3天，如果被強迫性交
      就不會是這樣。又被告乙○○曾於106年4月17日雙腳斷掉，
      且醫生已證明被告乙○○在107年8月間僅能正常行走，但沒
      辦法快跑，如何對被告甲○○為強暴行為。是原告因被告2
      人前開行為，致身心受創，造成焦慮症、憂鬱症，為此依
      民法第184條、第185條、第195條之規定提起本訴，請求
      被告連帶賠償精神慰撫金新臺幣（下同）500,000元。
（四）並聲明：⑴被告應連帶給付原告500,000元，及自起訴狀繕
      本送達被告之翌日起至清償日止，按年息5%計算之利息。
      ⑵原告願保擔保，請准宣告假執行。
二、被告甲○○答辯略以：
（一）我知道被告乙○○是有配偶的人，但我是在107年8月間在被
      告乙○○頭屋鄉住處，先遭被告乙○○強暴後又恐嚇，說如不
      配合的話會來家裡找我，怕他傷害到我先生及小孩所以當
      時沒報警，我是顧及我先生及小孩才與他發生關係，其實
      我是不願意的。被告乙○○強暴我時，我有反抗，用腳踢，
      但沒有去驗傷，被告乙○○之前腳雖有斷掉，但已經好了，
      而且男生力量很大，不是我一個女生可以抵擋的。
（二）我跟被告運明去月心汽車旅館、來來大飯店雖然都是只
      有我們2人去而已，但都是在我不願意的情形下去的，因
      為當時被告乙○○恐嚇我，會害怕，所以沒報警，但沒有蒐
      集到證據可以證明被告乙○○恐嚇我。其後約在109年1月間
      起，我是有一個禮拜載被告乙○○大約3天回去他的老家，
      因為他回老家要花好幾百元，不想花錢，就叫我載他回家
      ，是被告乙○○持續威脅我，要傷害我家人，沒有選擇才載
      他回家。是被告乙○○上班時間LINE我方不便不便過去，他
      強迫我買酒過去的，但LINE沒有留存。107年8月間被告乙
      ○○有跟我上司說他要工作，沒辦法來服勞役，要請假去公
      司，但都是口頭告知，沒有請假單，所以我沒辦法證明。
（三）由梓榮醫療社團法人弘大醫院（下稱弘大醫院）回函可知
      ，被告乙○○在107年8月間已可正常行走，雖醫療上建議避
      免激烈運動，但這要看個人狀況，這只是醫生建議，被告
      乙○○當時並非無法為強暴行為。
（四）並聲明：原告之訴駁回。
三、被告乙○○則未於言詞辯論期日到場，亦未提出書狀作何聲明
    或陳述。
四、得心證之理由：
（一）原告主張之前揭事實，業據其提出弘大醫院診斷證明書為
      證，且被告甲○○於另案本院109年度訴字第541號損害賠償
      事件作證時，亦已證稱：有與被告乙○○單獨去王府KTV、
      月心汽車旅館、來來大旅社、王府大飯店投宿等語。及有
      來來大旅社旅客登記簿為證（見該案卷第107、108、139
      頁），並經本院調閱上開卷證查明無誤。又被告甲○○對於
      其有與被告乙○○單獨多次出遊，並一同前往飯店、旅館同
      宿之事實，並不爭執，且被告乙○○經合法通知，未於言詞
      辯論期日到場，亦未提出準備書狀爭執，依民事訴訟法第
      280條第3項、第1項規定視同自認。經本院審酌調查前開
      證據之結果，堪認原告主張之事實為真實。
（二）被告甲○○雖以其係遭被告乙○○在107年8月間強暴後，又遭
      恐嚇，才與他發生性關係，並載被告乙○○回老家，而弘大
      醫院的回函稱被告乙○○於107年8月間要避免激烈運動，僅
      是醫生的建議，還是要看個人狀況等語置辯。惟查：
　１、被告乙○○曾在106年4月17日因左股骨髁及右脛骨平台骨板
      復位固定手術，術後多次回診，至107年8月間已可正常行
      走，但快速行走及劇烈操作醫療上仍建議暫時避免，有弘
      大醫院診斷證明書及110年8月23日梓弘字第1100125號函
      在卷可按（見本院卷第77、97頁）。足認被告乙○○因上開
      傷勢在107年8月間雖已可正常行走，但仍不宜快速行走及
      劇烈操作，其如欲對被告甲○○為強制性交，被告甲○○應能
      加以反抗，而非全然無法反抗。至弘大醫院上開回函係針
      對被告乙○○受傷之狀況所為之回覆，是被告甲○○辯稱還是
      要看個人狀況等語，顯係誤解弘大醫院回函之文意，併予
      敘明。
　２、再被告甲○○並未提出任何證據以實其說，況其於本院亦自
      承被告乙○○曾以LINE通知、強迫其買酒並到被告乙○○工作
      之地點，載被告乙○○回老家，如其所述為真，被告甲○○如
      長期受到被告乙○○之脅迫，何以不將該LINE之訊息留存，
      以供做為遭被告乙○○脅迫之證據，並向員警報案以解除此
      窘境。
　３、綜上所述，被告前揭所辯，尚難採信。況原告主張之事實
      並不及於被告2人間有發生性關係，有本院言詞辯論筆錄
      在卷可按（見本院卷第74、112頁）。是被告2人有無發生
      性關係，並不在本件審究範圍內，附予敘明。　　　　　
（三）按因故意或過失，不法侵害他人之權利者，負損害賠償責
      任。故意以背於善良風俗之方法，加損害於他人者亦同；
      不法侵害他人之身體、健康、名譽、自由、信用、隱私、
      貞操，或不法侵害其他人格法益而情節重大者，被害人雖
      非財產上之損害，亦得請求賠償相當之金額；前二項規定
      ，於不法侵害他人基於父、母、子、女或配偶關係之身分
      法益而情節重大者，準用之，民法第184 條第1 項、第19
      5 條第1 、3 項分別定有明文。又婚姻係以夫妻之共同生
      活為其目的，配偶應互相協力保持其共同生活之圓滿安全
      及幸福，而夫妻互守誠實，係為確保其共同生活之圓滿安
      全及幸福之必要條件，故應解為配偶因婚姻契約而互負誠
      實之義務，配偶之一方行為不誠實，破壞共同生活之圓滿
      安全及幸福者，即為違反因婚姻契約之義務而侵害他方之
      權利（最高法院55年台上字第2053號判例意旨參照）。足
      認基於身分關係而生之配偶權亦屬應受保護之權利，倘配
      偶之一方行為不誠實，雖非通姦或相姦行為，若該行為足
      以破壞夫妻間之共同生活之圓滿安全及幸福而情節重大，
      則該第三人與不誠實之配偶即為侵害配偶權之共同侵權行
      為人。被告2人以前揭背於善良風俗之方法，於前揭時地
      ，侵害原告基於婚姻關係而享有之配偶身分法益，情節重
      大，致使原告精神痛苦，原告自得依前揭規定請求被告賠
      償非財產上損害。本院審酌原告為高中畢業，現任職於超
      商工作，月入約22,000元，108年度所得為211,550 元，
      名下有1部汽車、109年度所得為269,150元，名下財產同1
      08年；被告甲○○為高中畢業，現無業，其前任職於輔具中
      心，月入約1萬餘元，108年度所得為18,226元，名下有投
      資1筆財產總額320元，109年度所得為5,181元，名下財產
      同108年；被告乙○○為高中畢業，從事建築業，月入約3萬
      餘元（見本院109年度訴字第541號卷第92頁），108、109
      年度所得均為381,600元，名下有房屋、土地各1筆，業經
      原告及被告甲○○陳明在案，並有兩造稅務電子閘門財產所
      得調件明細表在卷可按（見本院卷附密封袋），及被告2
      人於上開期間之交往態樣，對原告期待之婚姻圓滿所造成
      戕害，及致原告身心受創，罹患焦慮症、憂鬱症（見本院
      卷第79頁診斷證明書），原告所受精神上痛苦等一切情狀
      ，認原告所得請求之非財產上損害賠償，應以200,000 元
      為適當，逾此數額之部分，則無理由。
（四）給付無確定期限者，債務人於債權人得請求給付時，經其
      催告而未為給付，自受催告時起，負遲延責任。其經債權
      人起訴而送達訴狀，與催告有同一之效力；遲延之債務，
      以支付金錢為標的者，債權人得請求依法定利率計算之遲
      延利息；應付利息之債務，其利率未經約定，亦無法律可
      據者，週年利率為百分之五，民法第229 條第2 項、第23
      3 條第1 項前段、第203 條分別定有明文。本件原告對於
      被告之前揭侵權行為損害賠償請求權，係屬給付無確定期
      限之金錢債權。而民事起訴狀繕本係於110年5月3日送達
      給被告（見本院卷第33、35頁），依法於是日生送達效力
      。則原告請求自民事起訴狀繕本送達被告之翌日即110 年
      5月4日起至清償日止，按法定利率即年息5%計算之遲延利
      息，自屬有據。
五、從而，原告依共同侵權行為之法律關係，請求被告應連帶給
    付200,000元，及自110年5月4日起至清償日止，按年息5%計
    算之利息，為有理由，應予准許；逾此範圍，則非有據，應
    予駁回。
六、本件原告勝訴部分係依民事訴訟法第427條第1項規定適用簡
    易程序之訴訟，所為被告敗訴之判決，依同法第389條第1 
    項第3款規定，本院應依職權宣告假執行。原告就上開勝訴
    部分陳明願供擔保聲請宣告假執行，僅係促使本院之職權發
    動，無庸另為准駁之諭知。至原告敗訴部分，其假執行之聲
    請已失所依據，應併予駁回。
七、本件事證已臻明確，兩造其餘攻擊防禦方法及所提證據，經
    審酌後，於判決結果不生影響，爰不一一論駁，附此敘明。
據上論結，原告之訴為一部有理由，一部無理由，依民事訴訟法
第385 條第1 項前段、第79條前段、第85條第2項、第389 條第1
 項第3款，判決如主文。　　
中　　華　　民　　國　　110 　年　　9 　　月　　29　　日
              苗栗簡易庭法　官　陳秋錦
以上正本係照原本作成。
如對本判決上訴，須於判決送達後20日內向本院提出上訴狀。
                        書記官　張智揚
中　　華　　民　　國　　110 　年　　9 　　月　　29　　日